【裁判字號】    99,交簡上,14
【裁判日期】    990330
【裁判案由】    公共危險
【裁判全文】
臺灣板橋地方法院刑事判決            99年度交簡上字第14號
上  訴  人
即  被  告  甲○○
上列上訴人即被告因公共危險案件，不服本院98年度交簡字第67
76號，中華民國98年12月3 日所為第一審刑事簡易判決（聲請簡
易判決處刑案號：98年度速偵字第6382號），提起上訴，本院管
轄之第二審合議庭判決如下：
    主  文
上訴駁回。
    理  由
一、本案經本院審理結果，認第一審以被告甲○○犯刑法第185
    條之3 服用酒類不能安全駕駛動力交通工具而駕駛罪，事證
    明確，適用刑事訴訟法第449 條第1 項前段、第3 項、第45
    4 條第2 項、刑法第185 條之3 、第42條第3 項前段、刑法
    施行法第1 條之1 第1 項等規定，並審酌被告明知酒精成分
    對人之意識能力具有不良影響，酒後駕車對一般往來之公眾
    及駕駛人自身皆具有高度危險性，既漠視自己安危，尤枉顧
    公眾安全，而於服用酒類後呼氣酒精濃度達每公升0.86毫克
    ，已處於不能安全駕駛動力交通工具之狀態，仍騎乘屬動力
    交通工具之機車，暨犯後坦承之態度等一切情狀，量處被告
    罰金新臺幣（下同）40,000元，如易服勞役，以1,000 元折
    算1 日，其認事用法均無違誤，量刑亦屬妥適，應予維持，
    並引用第一審刑事簡易判決記載之事實、證據及理由（如附
    件）。
二、上訴人即被告對原審判決所引用之證據，均不爭執其證據能
    力，並於本院準備程序及審理時均坦承有上揭酒後駕車之事
    實，其上訴意旨僅謂：伊係中低收入戶，現無業又洗腎，無
    法支付罰金，請求從輕量刑等語。
三、按量刑之輕重，係事實審法院得依職權自由裁量之事項，茍
    已斟酌刑法第57條各款所列情狀而未逾越法定刑度，則不得
    遽指為違法；又刑罰之量定屬法院自由裁量之職權行使，但
    仍應審酌刑法第57條所列各款事由及一切情狀，為酌量輕重
    之標準，並非漫無限制，在同一犯罪事實與情節，如別無其
    他加重或減輕之原因，下級法院量定之刑，亦無過重或失輕
    之不當情形，則上級法院對於下級法院之職權行使，原則上
    應予尊重（最高法院72年臺上字第6696號判例、85年度臺上
    字第2446號裁判意旨參照）。經查，本件上訴人即被告雖表
    示其係中低收入戶，現無業又洗腎，無法支付罰金等語，惟
    受刑人因經濟狀況，無力一次完納罰金總額時，仍可於執行
    時依刑法第42條第1 項但書規定向檢察官聲請分期繳納罰金
    。且「酒後不得駕車」業經交通與警政單位廣泛宣導，上訴
    人即被告應知之甚詳，且不顧其已罹病需洗腎之身體健康不
    佳情形下，猶大量飲酒，且於飲酒後呼氣酒精濃度高達每公
    升0.86毫克之狀態下，騎乘機車行駛於道路上，嚴重危害用
    路人之安全。是本院認原審量刑尚稱妥適，並無上訴意指所
    指摘過重情形，被告提起上訴請求撤銷改判等語，為無理由
    ，應予駁回。
據上論斷，應依刑事訴訟法第455 條之1 第1 項、第3 項、第36
8 條，判決如主文。
本案經檢察官朱俊銘到庭執行職務。
中    華    民    國    99    年     3    月    30    日
                  交通法庭  審判長法  官  王士珮
                                  法  官  楊明佳
                                  法  官  方鴻愷
以上正本證明與原本無異。
不得上訴。
                                  書記官  江怡萱
中    華    民    國    99    年    3     月    31    日
附錄本案論罪科刑法條全文：
中華民國刑法第185 條之3
服用毒品、麻醉藥品、酒類或其他相類之物，不能安全駕駛動力
交通工具而駕駛者，處一年以下有期徒刑、拘役或科或併科十五
萬元以下罰金。-

司法院資訊處製作；財團法人民間司法改革基金會備份。
